臺灣屏東地方法院刑事判決　　　　　　　96年度訴字第1347號
公　訴　人　臺灣屏東地方法院檢察署檢察官
被　　　告　甲○○
　　　　　　　　　　現於臺灣屏東看守所
上列被告因違反毒品危害防制條例案件，經檢察官提起公訴（96
年度毒偵字第1753、2033號），被告於本院準備程序中就被訴事
實為有罪之陳述，經本院合議庭裁定由受命法官獨任依簡式審判
程序審理，判決如下：
    主  文
甲○○施用第一級毒品，處有期徒刑柒月，扣案之塑膠藥鏟壹支
，沒收銷燬。又施用第一級毒品，處有期徒刑柒月，扣案之塑膠
藥鏟壹支，沒收銷燬。又施用第二級毒品，處有期徒刑參月，扣
案之甲基安非他命吸食器壹組、甲基安非他命壹包，均沒收銷燬
。又施用第二級毒品，處有期徒刑參月，扣案之甲基安非他命吸
食器壹組、甲基安非他命壹包，均沒收銷燬。應執行有期徒刑壹
年陸月。扣案之塑膠藥鏟壹支、甲基安非他命吸食器壹組、甲基
安非他命壹包，均沒收銷燬。
    事　實
一、甲○○前因施用毒品案件，經依本院91年度毒聲字第857 號
    裁定送觀察勒戒處所觀察、勒戒後，認無繼續施用毒品之傾
    向，於民國91年9 月2 日釋放出所，並經台灣屏東地方法院
    檢察署檢察官於91年9 月3 日以91年度毒偵字第769 號為不
    起訴處分確定，又因於96年間施用毒品案件，分別經本院以
    96 年 度訴字第620 號、96年度訴字第642 號判處應執行有
    期徒刑7 月、1 年2 月確定（尚未執畢）。詎仍不知警惕，
    復基於施用第一級毒品之犯意，於96年8 月29日1 時許及同
    年9 月9 日2 時許，在屏東縣屏東市○○路○ 段280 巷1 之
    1 號住處房間內，以將第一級毒品海洛因滲入香菸內，再點
    火吸食其煙霧之方式，施用毒品海洛因2 次；另基於施用第
    二級毒品之犯意，於96年8 月29日17時許及同年9 月9 日17
    時30 分 許，在其上開住處，以將第二級毒品甲基安非他命
    置入玻璃球管內點火燒烤成煙狀後，再以吸管吸食煙霧之方
    式，施用第二級毒品甲基安非他命2 次。嗣於96年8 月29日
    17時10分許，為警持搜索票前往甲○○上開住處搜索時，扣
    得甲○○所有甲基安非他命吸食器1 組、塑膠藥鏟1 支及甲
    基安非他命1 包（驗後淨重0.042 公克）；復於96年9 月9
    日18時許，因另案為警拘提到案，經採其尿液送驗發現嗎啡
    及甲基安非他命均呈陽性反應。
二、案經屏東縣警察局屏東分局報告台灣屏東地方法院檢察署檢
    察官偵查起訴。
    理　由
一、本案被告所犯違反毒品危害防制條例案件，並非法定刑為死
    刑、無期徒刑或最輕本刑3 年以上有期徒刑之罪，亦非高等
    法院管轄第一審之案件，而被告於本院準備程序中就被訴事
    實為有罪之陳述，本院合議庭乃裁定由受命法官獨任進行簡
    式審判程序。又簡式審判程序之證據調查，依刑事訴訟法第
    273 條之2 規定，不受同法第159 條第1 項審判外陳述排除
    之限制，再被告對於卷內之各項證據，亦不爭執證據能力，
    故卷內所列之各項證據，自得作為證據，先予敘明。
二、經查，上揭事實，業據被告於本院審理時坦承不諱，且被告
    為警採尿送驗後呈可待因、嗎啡及甲基安非他命陽性反應，
    有正修科技大學超微量研究科技中心檢驗報告2 紙在卷可稽
    ，且扣案之甲基安非他命吸食器1 組，經送驗結果，殘留有
    甲基安非他命成分；塑膠藥鏟1 支，經送驗結果，殘留有甲
    基安他命及海洛因成分；甲基安非他命1 包（驗後淨重0.04
    2 公克），經送驗結果，含有甲基安非他命成分，此有高雄
    醫學大學附設中和紀念醫院檢驗報告在卷可參，足認被告之
    自白與事實相符，堪予採認。又被告前因施用毒品案件，經
    依本院91年度毒聲字第857 號裁定送觀察勒戒處所觀察、勒
    戒後，認無繼續施用毒品之傾向，於91年9 月2 日釋放出所
    ，並經台灣屏東地方法院檢察署檢察官於91年9 月3 日以91
    年度毒偵字第769 號為不起訴處分確定，又因於96年間施用
    毒品案件，分別經本院以96年度訴字第620 號、96年度訴字
    第642 號判處應執行有期徒刑7 月、1 年2 月確定（尚未執
    畢）等情，有台灣高等法院被告前案紀錄表在卷可稽，是本
    件事證已臻明確，被告犯行應可認定。
三、按海洛因及甲基安非他命分別係毒品危害防制條例第2 條第
    2 項第1 款、第2 款所定之第一級、第二級毒品，不得非法
    施用，是核被告先後四次施用第一、二級毒品之犯行，各係
    犯毒品危害防制條例第10條第1 項、第2 項之施用第一、二
    級毒品罪。被告所犯上開4 罪，犯意各別，行為互異，應予
    分論併罰。至被告為施用第一、二級毒品而持有毒品之低度
    行為，則已為其施用之高度行為所吸收，不另論罪。爰審酌
    被告經毒品戒斷之保安處分程序執行詳如前述，仍未能徹底
    戒除毒癮，又再度施用第一、二級毒品，顯見其意志不堅，
    惟施用毒品係戕害自身健康、且持有毒品亦未害及他人，其
    所生危害尚非甚巨，且被告犯後坦承犯行，其犯後態度良好
    等一切情狀，各量處如主文所示之刑，並定其應執行之刑。
    又扣案之甲基安非他命吸食器1 組，經送驗結果，殘留有甲
    基安非他命成分；塑膠藥鏟1 支，經送驗結果，殘留有甲基
    安他命及海洛因成分，已如前述，該等物品因殘留有毒品成
    分，且無法與毒品析離，應均一併予以沒收銷燬。又扣案之
    甲基安非他命1 包（驗後淨重0.042 公克），則其包裝袋因
    與毒品無法分離，爰一併予以沒收銷燬。
據上論斷，應依刑事訴訟法第273 條之1 第1 項、第299 條第1
項前段，毒品危害防制條例第10條第1 項、第2 項、第18條第1
項，刑法第11條、第51條第5 款，判決如主文。
本案經檢察官李賜隆到庭執行職務
中　　華　　民　　國　　96　　年　　12　　月　　21　　日
                  刑事第四庭    法  官  王炳人
以上正本證明與原本無異。
如不服本判決應於收受本判決送達後十日內向本院提出上訴書狀，
其未敘述上訴理由者，並得於提起上訴後十日內向本院補提理由
書狀（均須按他造當事人之人數附繕本）「切勿逕送上級法院」
。
中　　華　　民　　國　　96　　年　　12　　月　　21　　日
                                書記官  黃佳惠
附錄本判決論罪科刑法條全文：
毒品危害防制條例第10條
施用第一級毒品者，處 6 月以上 5 年以下有期徒刑。
施用第二級毒品者，處 3 年以下有期徒刑。
